臺灣花蓮地方法院刑事判決　　　　　　　　　　　　　九十四年度易字第一四九號
　　公　訴　人　臺灣花蓮地方法院檢察署檢察官
　　被　　　告　乙○○
　　選任辯護人　陳正忠律師
右列被告因違反毒品危害防制條例案件，經檢察官提起公訴（九十四年度毒偵字第三
０二號、九十四年度毒偵字第三八四號），由本院合議庭裁定進行簡式審判程序後，
判決如左：
    主  文
乙○○施用第二級毒品，累犯，處有期徒刑柒月。扣案之第二級毒品安非他命壹小包
（毛重零點柒公克）沒收銷燬之；扣案之吸食器壹組、吸管壹支、玻璃球壹個，均沒
收。
    事  實
一、乙○○前於民國八十九年間，因施用毒品，經本院以八十九年度毒聲字第一０七
    ０號案件裁定送勒戒處所施以觀察、勒戒，因無繼續施用毒品之傾向，而於八十
    九年十一月二日觀察、勒戒執行完畢釋放出監；復於九十一年間，因施用第二級
    毒品安非他命，除經本院以九十一年度毒聲字第四九三號案件裁定令入勒戒處所
    施以觀察、勒戒，因有繼續施用毒品之傾向，經本院以九十一年度毒聲字第五三
    六號案件裁定令其入戒治處所施以強制戒治，甫於九十二年九月二十五日強制戒
    治執行完畢釋放出監外，另經本院以九十一年度花簡字第三六０號案件判處有期
    徒刑五月確定，於九十二年九月十日以易科罰金方式執行完畢；末於九十三年間
    ，因施用第二級毒品安非他命，經本院以九十三年度花簡字第二三八號案件判處
    有期徒刑六月確定，甫於九十三年七月二十八日以易科罰金方式執行完畢。詎其
    仍不知悔改，明知安非他命為第二級毒品，猶於前開強制戒治執行完畢釋放後五
    年內即九十四年二月十七日上午七時許（起訴書誤載為同日上午十時許，茲更正
    之），在設於花蓮縣花蓮市○○路三三六巷一弄一號之「六福客棧」五０三號房
    間內，施用第二級毒品安非他命一次，嗣因其施用第二級毒品安非他命後大聲吼
    叫，經「六福客棧」之櫃臺職員吳金玉報警，始為警在上開房間內當場查獲第二
    級毒品安非他命一小包（毛重０點七公克）、吸食器一組、吸管一支、玻璃球一
    個，經警對其採尿送驗後，始查悉上情。
二、案經花蓮縣警察局花蓮分局報告臺灣花蓮地方法院檢察署檢察官偵查起訴。
    理  由
一、訊據被告乙○○對於右揭犯罪事實坦承不諱，核與證人吳金玉於警詢所證相符，
    且被告於九十四年二月十七日為警採集之尿液，經送慈濟大學濫用藥物檢驗中心
    以酵素免疫分析法（ＥＩＡ）初驗、氣相層析質譜儀分析法（ＧＣ／ＭＳ）複驗
    結果，皆呈安非他命類之陽性反應，此有該中心檢驗總表暨姓名代號對照表各二
    份在卷可稽（見臺灣花蓮地方法院檢察署九十四年度毒偵字第三０二號卷第十五
    頁至第十六頁、花蓮縣警察局花蓮分局花市警刑字第０九四三００一七九九號卷
    第五頁至第八頁），復有搜索筆錄乙紙、勘查採證同意書乙紙、旅客登記簿影本
    乙紙、攝有現場及扣案物品之相片數幀在卷可稽，及第二級毒品安非他命一小包
    （毛重０點七公克）、吸食器一組、吸管一支、玻璃球一個扣案可佐，足認被告
    之自白與事實相符，堪以採信，故本案事證業已明確，被告之犯行堪以認定，應
    予依法論科。
二、查被告前於八十九年間，因施用毒品，經本院以八十九年度毒聲字第一０七０號
    案件裁定送勒戒處所施以觀察、勒戒，因無繼續施用毒品之傾向，而於八十九年
    十一月二日觀察、勒戒執行完畢釋放出監；復於九十一年間，因施用第二級毒品
    安非他命，經本院以九十一年度毒聲字第四九三號案件裁定令入勒戒處所施以觀
    察、勒戒，因有繼續施用毒品之傾向，經本院以九十一年度毒聲字第五三六號案
    件裁定令其入戒治處所施以強制戒治，甫於九十二年九月二十五日強制戒治執行
    完畢釋放出監之事實，有臺灣花蓮地方法院檢察署刑案資料查註紀錄表、臺灣花
    蓮地方法院檢察署全國施用毒品案件紀錄表、臺灣高等法院被告前案紀錄表各乙
    份在卷可稽，被告於前開強制戒治執行完畢釋放後，五年內再犯本件施用第二級
    毒品安非他命之犯行，即應依毒品危害防制條例第二十三條第二項之規定予以追
    訴處罰，合先敘明。安非他命依毒品危害防制條例第二條第二項第二款之規定，
    係屬第二級毒品，是核被告所為，係犯毒品危害防制條例第十條第二項之施用第
    二級毒品罪。被告於施用第二級毒品安非他命前之持有行為，應為嗣後施用之高
    度行為所吸收，不另論罪。被告前於九十一年間，因施用第二級毒品安非他命，
    經本院以九十一年度花簡字第三六０號案件判處有期徒刑五月確定，於九十二年
    九月十日以易科罰金方式執行完畢；又於九十三年間，因施用第二級毒品安非他
    命，經本院以九十三年度花簡字第二三八號案件判處有期徒刑六月確定，甫於九
    十三年七月二十八日以易科罰金方式執行完畢，此有臺灣高等法院被告前案紀錄
    表乙份在卷可按，其受有期徒刑執行完畢後，五年以內再犯本件有期徒刑以上之
    罪，為累犯，依法加重其刑。被告之選任辯護人雖請求本院就被告所犯量處有期
    徒刑六月之刑度，俾能以易科罰金之方式執行，然本院審酌被告前有多次施用毒
    品紀錄，此次猶不知悔改，再度施用一次，顯見其戒除吸毒習性之意志不堅，非
    令其入監執行，不足以期待其能戒斷毒癮；又施用毒品雖係自戕行為，未造成他
    人之具體損害，然滋生之社會問題層面甚廣；再被告犯後尚能坦承犯行，猶有悔
    意等一切情狀，量處如主文所示之刑。扣案之第二級毒品安非他命一小包（毛重
    ０點七公克）係查獲之毒品，應依毒品危害防制條例第十八條第一項前段之規定
    沒收銷燬之；扣案之吸食器一組、吸管一支、玻璃球一個，係被告所有、供其施
    用第二級毒品安非他命所用之物，此業據其自承在卷，爰均依刑法第三十八條第
    一項第二款之規定宣告沒收。
據上論斷，應依刑事訴訟法第二百九十九條第一項前段、第二百七十三條之一第一項
，毒品危害防制條例第十條第二項、第十八條第一項前段，刑法第十一條前段、第四
十七條、第三十八條第一項第二款之規定，判決如主文。
本案經檢察官甲○○到庭執行職務。
中      華      民      國    九十四    年      七      月     十五     日
                                  臺灣花蓮地方法院刑事第三庭
                                      法    官    鄭  光  婷
右正本證明與原本無異。
如對本判決不服，應於送達後十日內，向本院提出上訴狀。（應抄附繕本）
                                      法院書記官
中      華      民      國    九十四    年      七      月      二十    日
附錄本判決論罪之法律條文：
毒品危害防制條例第十條第二項：
施用第一級毒品者，處六月以上五年以下有期徒刑。
施用第二級毒品者，處三年以下有期徒刑。
